# 请教陈版：房地产权入账问题

提问人：跨度防护 时间：2018-05-08 16:09:36
请教陈版：企业连同房产、土地一起购买，产权证为房地权证，分别列示了土地及房屋面积；购买合同为房屋、土地总价，未分开列示价格。 那么这种房、地权证在一起的房产，购买后是全部计入固定资产还是要区分无形资产、固定资产？

回答人：chenyiwei
《企业会计准则第 6 号——无形资产》的应用指南：
六、土地使用权的处理 企业取得的土地使用权通常应确认为无形资产，但改变土地使用权用途，用于赚取租金或资本增值的，应当将其转为投资性房地产。 自行开发建造厂房等建筑物，相关的土地使用权与建筑物应当分别进行处理。外购土地及建筑物支付的价款应当在建筑物与土地使用权之间进行分配；难以合理分配的，应当全部作为固定资产。 企业（房地产开发）取得土地用于建造对外出售的房屋建筑物，相关的土地使用权账面价值应当计入所建造的房屋建筑物成本。